【裁判字號】    99,交聲,126
【裁判日期】    990630
【裁判案由】    違反道路交通管理處罰條例聲明異議
【裁判全文】
臺灣雲林地方法院交通事件裁定         99年度交聲字第126號
移送機關即
原處分機關  交通部公路總局嘉義區監理所雲林監理站
異  議  人
即受處分人  甲○○
上列受處分人因違反道路交通管理處罰條例案件，對於交通部公
路總局嘉義區監理所雲林監理站於民國99年05月10日所為之雲監
裁字第裁72-JC0000000號裁決書（舉發違反道路交通管理事件通
知單案號：南投縣政府警察局99年03月15日投警交字第JC000000
0號），聲明異議，本院裁定如下：
    主  文
異議駁回。
    理  由
一、原處分意旨略以：異議人即受處分人甲○○於民國99年03月
    15日上午11時38分許，駕駛車牌號碼W9-5626 號自用小客車
    （下稱本案自小客車），行經臺16線5.4 公里處，因於限速
    時速70公里之路段，經雷射測速儀測得行車時速達83公里，
    有超速13公里之違規行為，遭南投縣政府警察局集集分局第
    四組（交通隊）警察當場攔停製單舉發，嗣交通部公路總局
    嘉義區監理所雲林監理站（下稱原處分機關）以其違規事實
    明確，依道路交通管理處罰條例第40條規定，裁處異議人罰
    鍰新臺幣（下同）1,600 元，並依同條例第63條第1 項第1
    款，記違規點數1 點。
二、聲明異議意旨略以：異議人於99年03月15日上午11時38分，
    駕駛本案自小客車，行經隊道時速約60、70公里，至出隊道
    口，即被測速照相機拍照，惟當時本人車速甚慢，且原舉發
    單位回函所附測速器照片上有標示係水里交通小隊所有，與
    本件填單舉發警察之服務單位不符，況該測速儀器準確與否
    ，若無法舉證，請撤銷原處分機關所為之裁決書云云，爰依
    法聲明異議。
三、按汽車駕駛人，行車速度，超過規定之最高時速，或低於規
    定之最低時速，除有第43條第1 項第2 款情形外，處1,200
    元以上2,400 元以下罰鍰，道路交通管理處罰條例第40條定
    有明文。
四、經查：
(一)、異議人駕駛本案自小客車，於上揭時地，為警架設移動式雷
    射測速儀器測得時速達83公里，超過該路段之速限時速70公
    里，而有超速13公里之違規行為，經南投縣政府警察局集集
    分局第四組（交通隊）警察當場攔停製單舉發等情，有南投
    縣政府警察局99年03月15日投警交字第JC0000000 號舉發違
    反道路交通管理事件通知單、南投縣政府警察局集集分局99
    年04月14日投集警交字第0990004106號函暨所附照片2 幀及
    原處分機關99年05月10日雲監裁字第裁72-JC0000000號裁決
    書在卷可稽。
(二)、證人歐俊佑即本件舉發警察於本院審理時證稱：我現職為集
    集分局交通事故處理小組小隊長，歸屬南投縣警察局集集分
    局第四組管理；當時我站在臺16線約5.3 公里處，用測速槍
    測得異議人車輛在5.4 公里處超速行駛（由東向西），測距
    162.9 公尺、速度為時速83公里，這些數值在測速槍上都有
    顯示，之後攔停異議人；我肯定沒有測到別人的車輛，異議
    人的車子是紅色，當時路面沒有其他的車輛，他出來隧道後
    約100 多公尺才測定速度，並非從隧道口出來就測到異議人
    車輛，況且，那個路段是下坡路段，隧道口出來的分向島也
    有2 、3 米，所以不可能測到對向車道的車輛等語。至於卷
    附南投縣政府警察局集集分局上開函示所附照片顯示的雷射
    測速儀及合格證明是否為其當日所使用一節，證人歐俊佑證
    稱：測速槍上貼「水里交通小隊」標籤，是因為測速槍當時
    分配在水里分駐所交通小隊，就是我們隸屬的交通隊，由我
    們保管使用，我們怕丟掉、混淆，所以貼上標籤，之後水里
    分駐所沒有交通小隊，整個辦公室移到集集分局第四組交通
    事故小組，測速槍就歸交通事故處理小組在用，還是一樣由
    我們保管使用，我肯定當時所使用的就是這一支測速槍等語
    。證人歐俊佑並當庭提出上述測速槍及合格證明書，經本院
    當庭勘驗，認測速槍、合格證明書與照片所示均一致，測速
    槍有功能，證人稱必須要有車輛行駛的速度才有辦法將距離
    及速度一併測出來。由證人歐俊佑之證詞及其所提出之測速
    槍、合格證明書可見，異議人質疑之測速槍應為舉發警察歐
    俊佑當時所使用之測速儀器無誤，不因其上貼有「水里交通
    小隊」而可否定。再者，其證詞翔實明確，且其係依法執行
    公務，與異議人並不相識，素無怨隙，其目睹及取締異議人
    上開違規情事，應無設詞攀誣、或虛構違規事實以陷害異議
    人之理，況警察執行公務本身受行政懲處責任之監督，到庭
    具結作證更以刑罰擔保其真實性，殊無甘冒行政懲處及刑法
    偽證罪責任而刻意誣陷異議人之必要，是證人前揭證述應無
    浮誇、誣陷之可能，其證詞堪予採信。
(三)、至異議人聲稱當時車速甚慢，行駛時速僅有60、70公里左右
    云云。惟證人歐俊佑以雷射測速儀對異議人所駕本案自小客
    車測定時速為83公里，該雷達測速儀業據經濟部標準檢驗局
    於98年05月22日檢驗合格，有效期限至99年05月31日止，此
    有南投縣政府警察局集集分局99年04月14日投集警交字第09
    90004106號函所附經濟部標準檢驗局98年05月25日雷達測速
    儀檢定合格證書照片1 張附卷足考，核與證人歐俊佑當庭提
    出者相符，堪信本案採證之雷達測速儀準確度高，因儀器失
    準而誤判行車或其車速之可能性甚低。此外，異議人抗辯測
    速槍非測得其車速之儀器云云，亦無可取。又異議人無法明
    確提出駛出隧道口後行車速度，且依證人歐俊佑之證速，異
    議人當時已離開隧道口一百多公尺，加上隧道口出來的路段
    為下坡路段，異議人若稍未留意行駛，超速之可能非常之大
    。是以，異議人空言否認其未超速，尚不足令本院對現有超
    速之證據資料產生合理之懷疑，不能為其有利之認定。
五、綜上所述，異議人於上述時地駕駛前開自小客車，確有「汽
    車駕駛人行車速度，超過規定之最高時速未滿20公里」之違
    規行為，原處分機關依道路交通管理處罰條例第40條、第63
    條第1 項第1 款規定，裁處異議人罰鍰1,600 元，並記違規
    點數1 點，經核並無違誤，裁處亦屬妥適，本件異議人聲明
    異議為無理由，自應予駁回。
六、依道路交通管理處罰條例第87條第2 項、道路交通案件處理
    辦法第19條，裁定如主文。
中    華    民    國    99    年    6     月    30    日
                    交通法庭    法  官  侯廷昌
以上正本證明與原本無異。
如不服本裁定，應於裁定送達後5 日內向本院提出抗告狀（須附
繕本）。
                                書記官  李達成
中    華    民    國    99    年    6     月    30    日

司法院資訊處製作；財團法人民間司法改革基金會備份。
